【裁判字號】    98,交上易,807
【裁判日期】    980625
【裁判案由】    公共危險等
【裁判全文】
臺灣高等法院臺中分院刑事判決       98年度交上易字第807號
上  訴  人
即  被  告  丙○○
上列上訴人因公共危險等案件，不服臺灣臺中地方法院97年度交
易字第776號中華民國98年3月26日第一審判決（起訴案號：臺灣
臺中地方法院檢察署97年度偵字第19376號），提起上訴，本院
判決如下：
    主  文
上訴駁回。
    理  由
一、本案經本院審理結果，認第一審判決認事用法及量刑均無不
    當，應予維持，並引用第一審判決書記載之事實、證據及理
    由（如附件）。
二、上訴人即被告（以下簡稱被告）丙○○上訴意旨略以：本件
    並拒絕酒測，也無法酒測，在無酒精測試之情況下，原審僅
    依被害人之證述認被告酒後駕車，顯屬無據。」等語，且於
    本院審理時辯稱：伊是右手臂斷掉，致平常走路不平衡，而
    甲○○是被害人，應不得以其證詞為證據。另伊於警局所罵
    的對象是女生，並非男性員警。而本件在分局有對伊酒測，
    員警並未將酒測單附於卷內，請求傳訊葉利德及丁○○證明
    此事等語，指摘原審判決不當。
三、惟查: 被告辱罵之言詞為「你老婆給人幹大肚子」，明顯
    辱罵之對象為男性，被告於本院稱辱罵之對象非員警而係女
    生（見本院卷第36頁），顯屬無據。、證人即臺中縣警察
    局霧峰分局內新派出所警員丁○○於原審業已明確證稱：「
    在肇事現場五十公尺處找到被告丙○○，他不承認他是開車
    者，但報案人在現場指證就是被告丙○○，我們帶被告丙○○回派出所作酒測，但是被告丙○○拒絕酒測。（問：被告
    丙○○拒絕酒測，所以你們就沒有作酒測？）是的，直接開
    拒絕酒測單，庭呈該份單。（法官問：你們有無讓被告作其
    他測試？）因為被告丙○○拒絕酒測，也拒絕簽名，也沒有
    辦法做其他測試，當時他走路搖晃不定，到派出所時，也是
    大聲咆哮，我也有聞到他身上有很濃的酒味。」等語（見原
    審卷第26頁反面），且遍查全卷並無其他酒測單，參以被告
    於原審審理時亦自承：「我只有一隻手，又被銬上，我沒有
    要拒絕酒測的意思，他送分局時，我跟他要拒絕酒測單，他
    也不給我，他開紅單給我，其實我沒有要拒絕酒測。」（見
    原審卷第27頁反面），足證唯一之酒測單已經員警庭呈原審
    ，況被告於上訴狀亦自承本件伊拒絕酒測也無法酒測，明顯
    可證本件除卷附拒絕酒測單外，並無其他酒測單，被告聲請
    傳訊葉利德及丁○○查尚有其他酒測單云云，核無必要。
    、又原審認定被告酒駕，並非僅以甲○○之證述為其唯一論
    據，尚參酌被告於原審自承酒駕（見原審卷第15頁反面、第
    16頁）以及證人丁○○之證述，而為認定，被告認原審僅憑
    甲○○之證述為認定尚有誤會。又被告確有酒駕，業經原審
    詳述其理由，被告以其右手臂斷掉，致平常走路不平衡為抗
    辯，顯不足採。、被告於本院另請求傳訊戊○○，惟查被
    告所犯上開罪行，已至明確，而戊○○於偵查中亦證稱：是
    丙○○肇事後，丙○○所駕駛車輛車主是伊，所以警察通知
    伊到場，但肇事現場伊並未見到等語（見偵卷第15頁），以
    戊○○於偵查中所證業經具結，且無顯不可信之情狀，依刑
    事訴訟法159條之1第2項規定，得為證據，況依戊○○上開
    證述，已明確指稱肇事時伊並不在場，是本院認縱戊○○到
    庭為證述，亦無法為有利於被告之認定。本院認並無再傳訊
    之必要，併此敘明。綻上所述，被告上開上訴意旨所指各節
    ，均無理由，應予駁回。
三、據上論斷，應依刑事訴訟法第368條、第373條，判決如主文
    。
本案經檢察官乙○到庭執行職務。
中    華    民    國    98    年    6     月    25    日
            刑事第二庭    審判長法  官  胡  忠  文
                                法  官  胡  森  田
                                法  官  蕭  錦  鍾
以上正本證明與原本無異。
不得上訴。
                                書記官  許  麗  花
中    華    民    國    98    年    6     月    25    日


司法院資訊處製作；財團法人民間司法改革基金會備份。
